---
author: Carlos Anríquez
title: Sociólogo 
format:
  classic-cv-pdf: default
cvfooter:
  left: "pagina.net"
  right: "github.com/carlosAnriquez"
cvcolor: 58748F #without `#`
cvfont: raleway #texlive fonts like raleway,fetamont,gillius,comfortaa
cvmeta:
  - title: Cargo actual
    left: Asistente de investigación Programa Libertad de Expresión y comunicaciones
    right: Universidad de Chile
  - title: Aptitudes
    left: R, Python, estadística, teoría social, metodologías de investigación, inglés avanzado
    right: carlos.anriquez@ug.uchile.cl
execute:
  echo: false
---

```{r}
#| label: cvevents
cvevents <- function(tbl, when, what, where, details) {

    command_start <- "\\cvevent"

    res <- paste0(
        command_start, "{", tbl[[when]], "}", 
        "{", tbl[[what]], "}",
        "{", tbl[[where]], "}")
    
    tbl[[details]] <- sapply(tbl[[details]], function(x) paste0("{", x, "}", collapse = ","))
    res <- paste0(res, "{",tbl[[details]],"}")

    cat(res, sep = "\n")
}
```

# Perfil

Sociólogo por la Universidad de Chile, con trayectoria de investigación aplicada en las áreas de: políticas educativas, libertad de expresión en redes sociales y relación entre autoridad y ciudadanía. Mi experiencia principal está en el diseño, implementación y análisis de estudios empíricos, a través del manejo avanzado de metodologías cuantitativas y cualitativas, análisis estadístico multivariado, programación en R y Python, así como generación de documentos reproducibles con Quarto. Dominio de inglés avanzado y formación complementaria en análisis de datos para ciencias sociales.

# Experiencia

```{r}
#| label: experience
#| output: asis
tibble::tribble(
    ~role, ~institution, ~dates, ~details, ~tasks,
    "Asistente de investigación", "Facultad de Comunicación e Imagen - Universidad de Chile", "Oct 2024 - Actualidad","detalle", c("Proyecto de investigación: Exploración de la Valoración de la Libertad de Expresión y el Derecho a la Comunicación en redes sociales en Chile.", "Recopilar y analizar interacciones entre medios de comunicación y usuarios con métodos estadísticos avanzados: algoritmos de clasificación y técnicas de reducción de dimensiones."),
    "Tesista ", " Fondecyt: Entre la obediencia y la resistencia: cómo se relaciona la ciudadanía con las policías en Chile?", "Oct 2023 - Oct 2024","detalle", c("Proyecto de investigación: el rol del miedo y la orientación política en la justificación de la violencia en contexto de protesta social.", "Analizar bibliografía, aplicar estadística descriptiva y multivariada, programación en R Studio y creación de documentos reproducibles con Quarto."),
    "Encuestador", "Dirección de Estudios Sociales - Universidad Católica", "Ago 2022 – oct 2023","detalle",  c("Aplicar diversos instrumentos cuantitativos de investigación social: encuestas de opinión política, satisfacción de uso y estudios de mercado.", "Capacitación a encuestadores en la aplicación de instrumentos cuantitativos de recolección de información por teléfono."),
    "Práctica Profesional", "División de Educación General - Ministerio de Educación ", "Dic 2020 - Mar 2021", "detalle", c("Analizar y gestionar políticas públicas en el Ministerio de Educación, buscando un uso eficiente de los recursos disponibles a partir de la información recopilada.", 
"Explorar y analizar bases de datos de alta complejidad.","Base de datos Plan de Mejoramiento Escolar (PME). Cuerpo de texto con los objetivos de mejoramiento escolar de cerca de 3000 establecimientos.", "Base de datos Sistema de Alerta Temprana de Deserción Escolar. Registro nacional del 10\\% de estudiantes con mayor probabilidad de deserción." ),
    "Ayudante de curso políticas públicas", "Universidad de Chile", "Mar 2019 - Dic 2019","detalle",  c("Organizar material bibliográfico, guiar discusiones grupales y ejercicios de resolución de problemas centrados en el análisis aplicado de políticas públicas.")
) |>
    cvevents(when = "dates", what = "role", where = "institution", details = "tasks")
```

# Educación

```{r }
#| label: education
#| output: asis
tibble::tribble(
    ~degree, ~uni, ~loc, ~dates, ~details,
    "Sociologo", "Universidad de Chile", "Santiago, Chile", "2015 - 2021", c("Tesis: el rol del miedo y la orientación política en la justificación de la violencia en contexto de protesta", "uso de técnicas estadísticas para probar modelos teóricos de psicología social"),
    "Python avanzado", "Academia desafío LATAM", "Santiago, Chile", "2021 - 2022", c("uso de python para análisis de datos e inteligencia artificial")
) |>
  dplyr::mutate(

        # Creamos una nueva columna llamada 'degree_uni'

        # que combina 'degree' y 'uni' separados por una coma y un espacio.

        # Puedes cambiar el separador (", ") a tu gusto, por ejemplo " - " o " ("... ")"

        degree_uni = paste0(degree, ", ", uni)

        # Si tienes la librería `glue` instalada, también podrías usar:

        # degree_uni = glue::glue("{degree}, {uni}")

    ) |>
    cvevents(when = "dates", what = "degree_uni", where = "loc", details = "details")
```
