---
author: Carlos Anríquez
title: Sociólogo 
format:
  classic-cv-pdf: default
cvfooter:
  left: ""
  right: "github.com/carlosAnriquez"
cvcolor: 58748F
cvmeta:
  - title: Contacto
    left: carlos.anriquez@ug.uchile.cl 
    right: ""
  - title: Aptitudes
    left: Estadística, investigación social cuantitativa, R, Python, gestión de datos, teoría social, visualización de datos, inglés avanzado.
    right: ""

execute:
  echo: false
---
```{r}
#| label: cvevents
cvevents <- function(tbl, when, what, where, details) {

    command_start <- "\\cvevent"

    res <- paste0(
        command_start, "{", tbl[[when]], "}", 
        "{", tbl[[what]], "}",
        "{", tbl[[where]], "}")
    
    tbl[[details]] <- sapply(tbl[[details]], function(x) paste0("{", x, "}", collapse = ","))
    res <- paste0(res, "{",tbl[[details]],"}")

    cat(res, sep = "\n")
}
```

# Perfil

Sociólogo por la Universidad de Chile, con trayectoria en ciencias sociales cuantitativas e investigación aplicada.
Mi experiencia principal está en transformar datos complejos en insights significativos, mediante visualizaciones atractivas y modelos estadísticos que permitan responder preguntas complejas. Trabajo con R y Python siguiendo principios de ciencia abierta y flujos reproducibles, documentando análisis y resultados en Quarto para garantizar transparencia y replicabilidad. Cuento además con dominio avanzado de inglés y formaciones complementarias en análisis de datos.

# Experiencia

```{r}
#| label: experience
#| output: asis
tibble::tribble(
    ~role, ~institution, ~dates, ~details, ~tasks,
    "Pasantía de investigación", "Programa de las Naciones Unidas Para el Desarrollo", "Sep 2025 - Ene 2026","detalle", c("Proyecto de investigación: el miedo al crímen en Chile.", "Procesamiento y limpieza Encuesta Nacional de Seguridad (ENUSC).",
"Análisis descriptivo y visualizaciones usando ponderadores estadísticos.", "Uso de regresiones multinivel para describir efectos a nivel de comuna, barrio e individual.", "Análisis de bibliografía y escritura académica."),
    "Asistente de investigación cuantitativo", "Fondecyt 11241304", "Jun 2025 - Actualidad","detalle", c("Proyecto de investigación: Re-conociendo las desigualdades en la academia chilena: Un análisis con perspectiva de género interseccional a las trayectorias de personas con doctorado en STEM", "Procesamiento y limpieza de datos.",
"Desarrollo de análisis estadísticos multivariados: ecuaciones estructurales, análisis de clases latentes y regresiones multinivel."),
    "Asistente de investigación", "Facultad de Comunicación e Imagen - Universidad de Chile", "Oct 2024 - Actualidad","detalle", c("Proyecto de investigación: Monitoreo de desórdenes informativos en las elecciones presidenciales chilenas 2025.", "Recopilar y analizar interacciones entre medios de comunicación y usuarios con métodos mixtos: análisis temático, algoritmos de clasificación y técnicas de reducción de dimensiones."),
    "Tesista ", " Fondecyt: Entre la obediencia y la resistencia: cómo se relaciona la ciudadanía con las policías en Chile?", "Oct 2023 - Oct 2024","detalle", c("Proyecto de investigación: el rol del miedo y la orientación política en la justificación de la violencia en contexto de protesta social.", "Analizar bibliografía, aplicar estadística descriptiva y multivariada, programación en R Studio y creación de documentos reproducibles con Quarto."),
    "Encuestador", "Dirección de Estudios Sociales - Universidad Católica", "Ago 2022 – Oct 2023","detalle",  c("Aplicar diversos instrumentos cuantitativos de investigación social: encuestas de opinión política, satisfacción de uso y estudios de mercado.", "Capacitación a encuestadores en la aplicación de instrumentos cuantitativos de recolección de información por teléfono."),
    "Práctica Profesional", "División de Educación General - Ministerio de Educación ", "Dic 2020 - Mar 2021", "detalle", c("Analizar y gestionar políticas públicas en el Ministerio de Educación, buscando un uso eficiente de los recursos disponibles a partir de la información recopilada.", 
"Explorar y analizar bases de datos de alta complejidad.","Base de datos Plan de Mejoramiento Escolar (PME). Cuerpo de texto con los objetivos de mejoramiento escolar de cerca de 3000 establecimientos.", "Base de datos Sistema de Alerta Temprana de Deserción Escolar. Registro nacional del 10\\% de estudiantes con mayor probabilidad de deserción."),
    "Ayudante de curso políticas públicas", "Universidad de Chile", "Mar 2019 - Dic 2019","detalle",  c("Organizar material bibliográfico, guiar discusiones grupales y ejercicios de resolución de problemas centrados en el análisis de políticas públicas.")
) |>
    cvevents(when = "dates", what = "role", where = "institution", details = "tasks")
```

# Educación

```{r }
#| label: education
#| output: asis
tibble::tribble(
    ~degree, ~uni, ~loc, ~dates, ~details,
    "Sociologo", "Universidad de Chile", "Santiago, Chile", "", c("Tesis: el rol del miedo y la orientación política en la justificación de la violencia en contexto de protesta", "Uso de modelos estadísticos para probar modelos teóricos de psicología social"),
    "Python avanzado", "Academia desafío LATAM", "Santiago, Chile", "", c("Uso de python para análisis de datos e inteligencia artificial")
) |>
  dplyr::mutate(
        degree_uni = paste0(degree, ", ", uni)
    ) |>
    cvevents(when = "dates", what = "degree_uni", where = "loc", details = "details")
```
